臺灣彰化地方法院刑事判決
111年度易字第156號
公  訴  人  臺灣彰化地方檢察署檢察官
被      告  周忠漢



            蕭正治



上列被告因加重竊盜等案件，經檢察官提起公訴（110年度偵字
第10274、15470、15556號、111年度偵字第173、524號），本院
判決如下：
    主  文
周忠漢犯如附表所示之罪，均累犯，各處如附表主文欄所示之刑
及沒收。附表編號1、2、9部分，應執行有期徒刑壹年陸月，附
表編號3、6、7部分，應執行有期徒刑壹年，如易科罰金，以新
臺幣壹仟元折算壹日。
蕭正治犯如附表所示之罪，均累犯，各處如附表主文欄所示之刑
及沒收。附表編號4、5、8至10部分，應執行有期徒刑貳年肆月
，附表編號6、7部分，應執行有期徒刑柒月，如易科罰金，以新
臺幣壹仟元折算壹日。
    事實及理由
一、本件犯罪事實、證據及所犯法條，除下列事項外，餘均引用
    檢察官起訴書之記載（如附件）。
　㈠起訴書所載「施錦成」均更正為「施錦城」。
　㈡起訴書犯罪事實欄一、㈤第2行所載「凌晨12時52分許」更正
    為「凌晨0時52分許前」、㈧第2行所載「凌晨3時4分許」更
    正為「凌晨3時4分許前」。
　㈢起訴書犯罪事實欄一、㈥、㈦均補充事實、「周忠漢以自備鑰
    匙（未扣案）轉動駕駛座之鑰匙孔」、㈨補充事實「行竊時
    間為110年11月25日凌晨3時53分許」、㈩第3行所載「○○鄉」
    更正為「○○鄉」。
　㈣補充證據「被告於本院程序中之自白、內政部警政署刑事警
    察局刑紋字第0000000000號鑑定書」。
二、本院審酌被告周忠漢、蕭正治均曾因竊盜案件，經法院判處
    罪刑後，竟未能以正當途徑獲取財物，反再為獲取不法利益
    而為本案犯行，本院審酌一切情狀後，認本件被告周忠漢、
    蕭正治依累犯加重最低法定本刑部分，應無過苛之處，依大
    法官會議釋字第775 號解釋意旨裁量結果，認本件最低法定
    本刑仍需加重，附此敘明。被告周忠漢、蕭正治就起訴書犯
    罪事實欄一、㈥、㈦所示之犯行，著手於竊盜行為之實施而未
    遂，爰均依刑法第25條第2項未遂犯之規定減輕其刑，並依
    法先加後減之。
三、被告周忠漢所竊得之車牌號碼000-0000自用小貨車（犯罪事
    實欄一、㈠）、金屬鋁廢料18包（犯罪事實欄一、㈡）、蕭正
    治所竊得之車牌號碼0000-00、0000-00、00-0000自用小貨
    車（犯罪事實欄一、㈣、㈤、㈧），係其等犯本件竊盜犯行之
    犯罪所得，惟該等物品既已返還給告訴人或被害人，有贓物
    認領保管單、失車-案件基本資料詳細畫面報表在卷可憑，
    爰依刑法第38條之1第5項規定，不予宣告沒收。另被告周忠
    漢、蕭正治共同所竊得之鋁廢料10包（犯罪事實欄一、㈨）
    、被告蕭正治所竊得之鋼筋約500公斤（犯罪事實欄一、㈩）
    ，經變賣分別得款4,000元、1,000元，依刑法第38條之1第4
    項之規定，分別屬被告周忠漢、蕭正治之犯罪所得，又前者
    變賣所得4,000元由周忠漢、蕭正治各獲得1,000元、3,000
    元等情，亦據其等供承在卷，是就被告蕭正治部分，自其經
    扣押之16,800元現金中，依刑法第38條之1第1項前段規定，
    於其所為各該犯行項下宣告沒收宣告，而被告周忠漢部分，
    犯罪所得雖未經扣案，仍應依刑法第38條之1第1項前段、第
    3項規定，於其所為犯行項下宣告沒收，於全部或一部不能
    沒收或不宜執行沒收時，追徵其價額。另扣案之六角扳手1
    支、鑰匙1支，分別為被告周忠漢、蕭正治所有，供被告周
    忠漢為本案犯罪事實欄一、㈠、被告蕭正治為本案犯罪事實
    欄一、㈣㈤㈧犯罪所用之物，業經其等供明在卷，應依刑法第3
    8條第2項前段規定，分別於其等所為各該犯行項下宣告沒收
    。
四、至扣案之被告周忠漢所有之黑色安全帽1頂、黑色羽絨外套1
    件、黑色長褲（藍色條紋）1件，及扣案之被告蕭正治所有
    之黑色上衣1件、黑白色條紋長褲1件、黑色斜背包1個，僅
    均具證據性質，而扣案之蕭正治所有之Ｔ字扳手1支及現金12
    ,800元（00000-0000＝00000），與本案無直接關聯性，爰均
    不為沒收之宣告，附此敘明。
五、依刑事訴訟法第273條之1第1項、第299條第1項前段、第310
    條之2、第450條第1項、第454條第2項，刑法第25條、第28
    條、第320條第1項、第3項、第321條第1項第3款、第135條
    第1項、第354條、第55條、第47條第1項、第50條第1項但書
    第1款、第51條第5款、第41條第8項、第1項前段、第38條之
    1第1項前段、第3項、第5項、第38條第2項前段，判決如主
    文。
六、如不服本判決，得於判決書送達之翌日起20日內，以書狀敘
    述理由，向本院提出上訴（須附繕本）。
本案經檢察官何昇昀提起公訴，檢察官劉欣雅到庭執行職務。
中　　華　　民　　國　　111 　年　　3 　　月　　2 　　日
                  刑事第四庭    法  官   林怡君
以上正本證明與原本無異。
如不服本判決應於收受判決後20日內向本院提出上訴書狀，並應
敘述具體理由；其未敘述上訴理由者，應於上訴期間屆滿後20日
內向本院補提理由書（均須按他造當事人之人數附繕本）「切勿
逕送上級法院」。
告訴人或被害人對於判決如有不服具備理由請求檢察官上訴者，
其上訴期間之計算係以檢察官收受判決正本之日期為準。　　　
中　　華　　民　　國　　111 　年　　3 　　月　　2 　　日
                                書記官   馬竹君
附錄本案論罪科刑法條全文：
中華民國刑法第320條
意圖為自己或第三人不法之所有，而竊取他人之動產者，為竊盜
罪，處5年以下有期徒刑、拘役或50萬元以下罰金。
意圖為自己或第三人不法之利益，而竊佔他人之不動產者，依前
項之規定處斷。
前二項之未遂犯罰之。
中華民國刑法第321條
犯前條第1項、第2項之罪而有下列情形之一者，處6月以上5年以
下有期徒刑，得併科50萬元以下罰金：
一、侵入住宅或有人居住之建築物、船艦或隱匿其內而犯之。
二、毀越門窗、牆垣或其他安全設備而犯之。
三、攜帶兇器而犯之。
四、結夥三人以上而犯之。
五、乘火災、水災或其他災害之際而犯之。
六、在車站、港埠、航空站或其他供水、陸、空公眾運輸之舟、
    車、航空機內而犯之。
前項之未遂犯罰之。
中華民國刑法第135條
對於公務員依法執行職務時，施強暴脅迫者，處3年以下有期徒
刑、拘役或30萬元以下罰金。
意圖使公務員執行一定之職務或妨害其依法執行一定之職務或使
公務員辭職，而施強暴脅迫者，亦同。
犯前二項之罪而有下列情形之一者，處6月以上5年以下有期徒刑
：
一、以駕駛動力交通工具犯之。
二、意圖供行使之用而攜帶兇器或其他危險物品犯之。
犯前三項之罪，因而致公務員於死者，處無期徒刑或7年以上有
期徒刑；致重傷者，處3年以上10年以下有期徒刑。
中華民國刑法第354條
毀棄、損壞前二條以外之他人之物或致令不堪用，足以生損害於
公眾或他人者，處2年以下有期徒刑、拘役或1萬5千元以下罰金
。
附表
編號 犯罪事實 主文 1 如起訴書犯罪事實一、㈠所示。 周忠漢犯攜帶兇器竊盜罪，累犯，處有期徒刑拾月。扣案之六角扳手壹支沒收。 2 如起訴書犯罪事實一、㈡所示。 周忠漢犯竊盜罪，累犯，處有期徒刑柒月。 3 如起訴書犯罪事實一、㈢所示。 周忠漢犯妨害公務執行罪，累犯，處有期徒刑陸月，如易科罰金，以新臺幣壹仟元折算壹日。 4 如起訴書犯罪事實一、㈣所示。 蕭正治犯竊盜罪，累犯，處有期徒刑柒月。扣案之鑰匙壹支沒收。 5 如起訴書犯罪事實一、㈤所示。 蕭正治犯竊盜罪，累犯，處有期徒刑柒月。扣案之鑰匙壹支沒收。 6 如起訴書犯罪事實一、㈥所示。 周忠漢共同犯竊盜未遂罪，累犯，處有期徒刑伍月，如易科罰金，以新臺幣壹仟元折算壹日。 蕭正治共同犯竊盜未遂罪，累犯，處有期徒刑伍月，如易科罰金，以新臺幣壹仟元折算壹日。 7 如起訴書犯罪事實一、㈦所示。 周忠漢共同犯竊盜未遂罪，累犯，處有期徒刑伍月，如易科罰金，以新臺幣壹仟元折算壹日。 蕭正治共同犯竊盜未遂罪，累犯，處有期徒刑伍月，如易科罰金，以新臺幣壹仟元折算壹日。 8 如起訴書犯罪事實一、㈧所示。 蕭正治犯竊盜罪，累犯，處有期徒刑柒月。扣案之鑰匙壹支沒收。 9 如起訴書犯罪事實一、㈨所示。 周忠漢共同犯竊盜罪，累犯，處有期徒刑柒月。未扣案之犯罪所得現金新臺幣壹仟元沒收，於全部或一部不能沒收或不宜執行沒收時，追徵其價額。 蕭正治共同犯竊盜罪，累犯，處有期徒刑柒月。扣案之犯罪所得現金新臺幣参仟元沒收。 10 如起訴書犯罪事實一、㈩所示。 蕭正治犯攜帶兇器竊盜罪，累犯，處有期徒刑拾月。扣案之犯罪所得現金新臺幣壹仟元沒收。 

臺灣彰化地方檢察署檢察官起訴書
                                    110年度偵字第10274號
                                    110年度偵字第15470號
110年度偵字第15556號
111年度偵字第173號
111年度偵字第524號
　　被　　　告　周忠漢　男　00歲（民國00年0月00日生）
　　　　　　　　　　　　住彰化縣○○鎮○○路0段000巷00                           號
                      （於法務部○○○○○○○○羈押中）
                        國民身分證統一編號：Z000000000號
    　　　　    蕭正治　男　44歲（民國00年0月00日生）
　　　　　　　　　　　　住彰化縣○○鎮○○路000巷00號
                      （於法務部○○○○○○○○羈押中）
　　　　　　　　　　　　國民身分證統一編號：Z000000000號
上列被告等因竊盜等之案件，業經偵查終結，認應提起公訴，茲
敘述犯罪事實及證據並所犯法條如下：
　　　  犯罪事實
一、周忠漢前因竊盜、毒品等案件，經臺灣彰化地方法院判決判
    處有期徒刑5月、7月（2次）、8月（2次）、9月（3次）、
　　11月、1年，以103年度聲字第612號裁定應執行有期徒刑5年
    10月，另因竊盜、毒品等案件，經臺灣彰化地方法院判處有
    期徒刑5月、6月（2次）、7月、8月，並以103年度聲字第
　　613號裁定應執行有期徒刑2年，接續執行，於民國109年10
    月29日縮短刑期假釋出監付保護管束，於110年5月2日保護
    管束期滿未經撤銷，視為執行完畢。蕭正治曾因公共危險案
    件，經臺灣彰化地方法院以109年度交易字第758號判處有期
    徒刑5月確定，甫於110年3月29日易科罰金執行完畢。詎其
    等仍不知悔改，而為下列犯行：
  ㈠周忠漢意圖為自己不法之所有，基於竊盜之犯意，於110年8
    月21日凌晨3時許，在彰化縣○○鎮○○○街00號前，持質地堅硬
    、足供兇器使用之六角扳手，竊取林宇呈所有之車牌號碼00
    0-0000號自小貨車，得手後離去（自小貨車業已尋獲並發還
    ）。（110年度偵字第10274號）
  ㈡周忠漢意圖為自己不法之所有，基於竊盜之犯意，於110年8
    月21日凌晨3時許，駕駛竊得之車牌號碼000-0000號自小貨
    車，至彰化縣○○鎮○○路0段000號旁，竊取施錦成所有之金屬
    鋁廢料18包，得手後離去（金屬鋁廢料業已尋獲並發還）。
    （110年度偵字第10274號）
  ㈢緣林宇呈於110年8月21日上午6時10分許，發現其所有之車牌
    號碼000-0000號自小貨車遭竊，遂報警處理。嗣警於同日上
    午6時47分許，發現周忠漢駕駛上揭自小貨車沿彰化縣大村
    鄉中正西路由東往西方向行駛，遂開啟巡邏車之警示燈、警
    鳴器及鳴廣播，並將巡邏車駛向該自小貨車左側示意周忠漢
    停車受檢，詎周忠漢明知當時員警正依法執行職務，竟基於
    妨害公務之犯意，駕駛上揭自小貨車衝撞車牌號碼000-
　　0000號巡邏車車尾後迴轉，並加速逃離，以此方式對於公務
    員依法執行職務時，施強暴脅迫。嗣周忠漢駕駛上揭自小貨
    車行經彰化縣埔心鄉員埔路與新興路交岔路口時，失控自撞
    橋樑邊水泥護欄而為警查獲，並扣得上揭竊得之金屬鋁廢料
    18包及周忠漢所有供行竊用之六角扳手1把。（110年度偵字
    第10274號）
  ㈣蕭正治意圖為自己不法之所有，基於竊盜之犯意，於110年
　　11月20日上午4時許，在彰化縣○○鄉○○○路00號協對面之道路
    旁，以自備之鑰匙竊取蕭宗訓所有之車牌號碼0000-
　　00號自小貨車，得手後離去（自小貨車業已尋獲並發還）。
    （111年度偵字第524號）
  ㈤蕭正治意圖為自己不法之所有，基於竊盜之犯意，於110年
　　11月23日凌晨12時52分許，在彰化縣○○鎮○○路000號對面空
    地，以自備之鑰匙竊取陳金祥所有之車牌號碼0000-00號自
    小貨車，得手後離去（自小貨車業已尋獲並發還）。（110
    年度偵字第15556號）
  ㈥蕭正治與周忠漢共同意圖為自己不法之所有，於110年11月
　　25日凌晨12時46分許，基於竊盜及毀損之犯意聯絡，由蕭正
    治騎乘周忠漢所有之腳踏車搭載周忠漢，前往彰化縣○○鎮○○
    路0段000巷00號前，蕭正治負責把風警戒，周忠漢著手竊取
    楊儒章所有之車牌號碼0000-00號自小貨車，致自小貨車駕
    駛座之鑰匙孔脫落、毀損而不堪使用，足以生損害於楊儒章
    。然因無法順利發動車輛而竊盜未遂，蕭正治遂騎乘自行車
    搭載周忠漢離去。（110年度偵字第15470號、第15556號）
  ㈦蕭正治與周忠漢共同意圖為自己不法之所有，基於竊盜之犯
    意聯絡，於110年11月25日凌晨1時3分許，由蕭正治騎乘周
    忠漢所有之腳踏車搭載周忠漢，前往彰化縣○○鎮○○路00號前
    ，蕭正治負責把風警戒，周忠漢著手竊取胡思評所有之車牌
    號碼00-0000號自小貨車，致自小貨車駕駛座之鑰匙孔毀損
    而不堪使用，足以生損害於胡思評。然因無法順利發動車輛
    而竊盜未遂，蕭正治遂騎乘自行車搭載周忠漢離去。（110
    年度偵字第15470號、第15556號）
  ㈧蕭正治意圖為自己不法之所有，基於竊盜之犯意，於110年
　　11月25日凌晨3時4分許，在彰化縣○○鎮○○路0段000號前，以
    不詳方式擊破楊明瞭所有之車牌號碼00-0000號自小貨車駕
    駛座玻璃，致自小貨車駕駛座之玻璃毀損而不堪使用，足以
    生損害於楊明瞭，並以自備鑰匙竊取上揭自小貨車，得手後
    離去（自小貨車業已尋獲並發還）。（110年度偵字第15556
    號）
  ㈨蕭正治與周忠漢共同意圖為自己不法之所有，基於竊盜之犯
    意聯絡，由蕭正治駕駛上揭竊得之車牌號碼00-0000號自小
    貨車搭載周忠漢，前往彰化縣○○鎮○○路0段000號「欽成工業
    股份有限公司」前，由周忠漢負責把風警戒，蕭正治徒手竊
    取置放在該處由楊庭嘉管領之鋁廢料10包（價值共計新臺幣
    【下同】2萬元），得手後離去。嗣蕭正治將所竊取之鋁廢
    料以4000元之價格變賣，並分與周忠漢1000元。嗣於
　　110年12月8日上午8時33分許，為警持臺灣彰化方法院核發
    之110年度聲搜字第1010號搜索票，前往彰化縣○○鎮○○路0段
    000巷00號搜索，當場扣得周忠漢所有之黑色安全帽1頂、黑
    色羽絨外套1件、黑色長褲（藍色條紋）1件；於110年12月8
    日下午2時50分許，為警持臺灣彰化方法院核發之110年度聲
    搜字第1009號搜索票，前往彰化縣○○鎮○○街
　　000號4樓搜索，當場扣得蕭正治行竊時穿著之黑色NICO黑色
    上衣及黑色YANUO黑色白條紋長褲、黑色斜背包、T字扳手1
    支、行竊用之普通重型機車鑰匙1把、現金1萬6800元。
　　（110年度偵字第15470號、第15556號）
  ㈩蕭正治意圖為自己不法之所有，基於竊盜之犯意，於110年
　　11月29日上午9時28分許，駕駛所竊得之車牌號碼0000-00號
    自小貨車（另案偵辦中）前往彰化縣埔新鄉武英南路與員鹿
    路3段419巷交岔口旁有圍籬且上鎖空地，持質地堅硬、鋒利
    足供兇器使用之線鋸，鋸開鎖頭後進入，竊取吳威東所有置
    放在該處之鋼筋約500公斤（價值約5000元），得手後離去
    。嗣於同日中午11時許，將鋼筋以1000元之代價，售予真實
    姓名年籍不詳之回收業者。（111年度偵字第173號）
二、案經林宇呈、陳金祥、楊儒章、胡思評及楊明瞭訴由彰化縣
    警察局溪湖分局報請偵辦。
　      證據並所犯法條
一、證據清單及待證事實
編號 證據名稱 待證事實 1 被告周忠漢於警詢及偵訊時之供述 1.坦承犯罪事實欄編號㈠、㈡之犯罪事實。 2.就犯罪事實欄編號㈢之犯罪事實，辯稱係不小心撞擊警車，無妨害公務之故意云云。 3.就犯罪事實欄編號㈥、㈦、㈨部分，坦承監視錄影畫面中嫌疑人所騎乘之腳踏車為伊所有，然辯稱：係將腳踏車借給「阿治」，竊盜案與伊無關等語。 2 被告蕭正治於警詢及偵訊時之自白 證明犯罪事實欄所載之犯罪事實。 3 證人即周忠漢母親洪美玲於警詢時之陳述 陳稱罪事實欄編號㈥、㈦、㈨監視錄影畫面中之嫌疑人所騎乘之腳踏車為被告周忠漢所有，且當時畫面中之人所穿著之衣褲，與警方所查扣被告周忠漢所有之衣褲相同，以此證明被告周忠漢有涉犯上揭犯行之事實。 4 證人即告訴人林宇呈於警詢時之陳述 證明犯罪事實欄編號㈠所載之犯罪事實、遭竊車輛業經警尋獲並發還之事實。 5 證人即被害人施錦成於警詢時之陳述 證明犯罪事實欄編號㈡所載之犯罪事實、遭竊之金屬鋁廢料18包業經警尋獲並發還之事實。 6 證人即被害人蕭宗訓於警詢時之陳述 證明犯罪事實欄編號㈣所載之犯罪事實、遭竊車輛業經警尋獲並發還之事實。 7 證人即告訴人陳金祥於警詢時之陳述 證明犯罪事實欄編號㈤所載之犯罪事實、遭竊車輛業經警尋獲並發還之事實。 8 證人即告訴人楊儒章於警詢時之陳述 證明犯罪事實欄編號㈥所載之犯罪事實。 9 證人即告訴人胡思評於警詢時之陳述 證明犯罪事實欄編號㈦所載之犯罪事實。 10 證人即告訴人楊明瞭於警詢時之陳述 證明犯罪事實欄編號㈧所載之犯罪事實、遭竊車輛業經警尋獲並發還之事實。 11 證人即被害人楊庭嘉於警詢時之陳述 證明犯罪事實欄編號㈨所載之犯罪事實。 12 證人即被害人吳威東於警詢時之陳述 證明犯罪事實欄編號㈩所載之犯罪事實。 13 警員楊佩鈴職務報告、車牌號碼000-0000號自小貨車行軌跡、警方巡邏車行車紀錄器翻拍照片 證明犯罪事實欄編號㈢所載之犯罪事實 14 內政部警政署刑事警察局刑生字第 000000000號鑑定書 在車牌號碼0000-00號自小貨車車斗採集之煙蒂，經DNA-STR鑑定，發現與被告蕭正治之DNA-STR型別相符，佐證犯罪事實欄編號㈤所載之犯罪事實。 15 贓物認領保管單4紙、車牌號碼0000-00號自小貨車之失車-案件基本資料詳細畫面報表及本署公務電話紀錄單 證明被告等所竊取之自小貨車及金屬鋁廢料等物，業已發還予證人林宇呈、施錦成、蕭宗訓、陳金祥及楊明瞭之事實。 16 臺灣彰化地方法院110年聲搜字第 1009號、第1010號搜索票、執行逮捕拘禁告知本人通知書、執行逮捕拘禁告知親友通知書、彰化縣警察局溪湖分局搜索扣押筆錄、扣押物品目錄表、車輛詳細資料報表，刑案現場照片及監視錄影器畫面翻拍照片 證明犯罪事實欄所載之犯罪事實。 
二、核被告周忠漢就犯罪事實欄編號㈠所為，係犯刑法第321條第
    1項第3款之攜帶兇器竊盜罪嫌，就犯罪事實欄編號㈡、㈨所為
    ，係犯刑法第320條第1項竊盜罪嫌，就犯罪事實欄編號㈢所
    為，係犯刑法第135條第1項妨害公務罪嫌，就犯罪事實欄編
    號㈥、㈦所為，係犯刑法第320條第1項、第3項竊盜未遂及第3
    54條毀損罪嫌；被告蕭正治就犯罪事實欄編號㈣、㈤、㈨所為
    ，係犯刑法第320條第1項竊盜罪嫌，就犯罪事實欄編號㈥、㈦
    所為，係犯刑法第320條第1項、第3項竊盜未遂及第354條毀
    損罪嫌，就犯罪事實欄編號㈧所為，係犯刑法第320條第1項
    竊盜及第354條毀損罪嫌，就犯罪事實欄編號㈩所為，係犯刑
    法第321條第1項第3款之攜帶兇器竊盜罪嫌。被告2人就犯罪
    事實欄編號㈥、㈦、㈨之犯行，有犯意聯絡及行為分擔，請論以
    共同正犯。被告蕭正治就犯罪事實欄編號㈧，係以一行為，
    同時觸犯竊盜、毀損等罪，為想像競合犯，請從一重之竊盜
    罪論處。被告2人犯罪事實欄編號㈥、㈦之犯行，係以一行為
    ，同時觸犯竊盜未遂、毀損等罪，為想像競合犯，均請從一
    重之竊盜未遂罪論處。被告2人就上揭犯行間，犯意各別，
    行為互殊，請分論併罰。又被告2人曾受如犯罪事實欄所載
    徒刑執行完畢，此有本署刑案資料查註紀錄表附卷可稽，其
    於5年以內故意再犯本件有期徒刑以上之刑之本罪，為累犯
    ，請依刑法第47條第1項規定，酌情加重其刑。扣案之六角
    扳手1把及鑰匙1把，分別為被告周忠漢及蕭正治所有，且為
    其等供上揭竊盜犯罪之用，請依刑法第38條第2項前段規定
    沒收之。被告蕭正治就犯罪事實欄編號㈩、被告2人就犯罪事
    實欄編號㈨所竊取之物，為其等之犯罪所得，既未扣案且未
    實際發還被害人，亦查無過苛調節之情形，請依刑法第38條
    之1第1項前段、第3項規定宣告沒收，於全部或一部不能沒
    收或不宜執行沒收時，追徵其價額。就犯罪事實欄編號㈠、㈡
    、㈣、㈤、㈧所竊取之物，業已分別發還予證人林宇呈、施錦
    成、蕭宗訓、陳金祥及楊明瞭，此有其等警詢筆錄及贓物認
    領保管單在卷可稽，依刑法第38條之1第5項規定意旨，不聲
    請宣告沒收。
三、報告意旨就犯罪事實欄編號㈢所示犯罪事實部分，認被告周
    忠漢除駕駛上揭車輛衝撞巡邏車外，尚因撞擊橋樑邊水泥護
    欄，致水泥護欄毀損，而認被告周忠漢另涉犯刑法第185條
    第1項公共危險罪嫌部分。經查，觀諸卷附現場照片，僅見
    上揭自小貨車車頭毀損凹陷，然護欄完整，未有崩壞、脫落
    或裂痕等明顯結構損傷，似難認上揭車禍事故有造成橋樑損
    壞並致生往來危險之結果，而與刑法第185條第1項構成要件
    不符，報告意旨認為被告涉有上開罪嫌，容有誤會，惟此部
    分若成立犯罪，與上開已提起公訴之部分，應認有想像競合
    犯之裁判上一罪關係，爰不另為不起訴處分，附此敘明。
四、依刑事訴訟法第251條第1項提起公訴。　　　　　　
　　此  致
臺灣彰化地方法院
中　　華　　民　　國　 111　　年　　1 　　月　　22　　日
　　　　　　　　　　　　　檢　察　官   何 昇 昀
本件正本證明與原本無異
中　　華　　民　　國　 111　　年　　1 　　月　　25　　日
                          書  記  官   張 文 賓
所犯法條：
中華民國刑法第135條
對於公務員依法執行職務時，施強暴脅迫者，處 3 年以下有期
徒刑、拘役或 3 百元以下罰金。
意圖使公務員執行一定之職務或妨害其依法執行一定之職務或使
公務員辭職，而施強暴脅迫者，亦同。
犯前二項之罪，因而致公務員於死者，處無期徒刑或 7 年以上
有期徒刑；致重傷者，處 3 年以上、 10 年以下有期徒刑。
中華民國刑法第320條
意圖為自己或第三人不法之所有，而竊取他人之動產者，為竊盜
罪，處 5 年以下有期徒刑、拘役或 50 萬元以下罰金。
意圖為自己或第三人不法之利益，而竊佔他人之不動產者，依前
項之規定處斷。
前二項之未遂犯罰之。
中華民國刑法第321條
犯前條第 1 項、第 2 項之罪而有下列情形之一者，處 6 月以
上 5 年以下有期徒刑，得併科 50 萬元以下罰金：
一、侵入住宅或有人居住之建築物、船艦或隱匿其內而犯之。
二、毀越門窗、牆垣或其他安全設備而犯之。
三、攜帶兇器而犯之。
四、結夥三人以上而犯之。
五、乘火災、水災或其他災害之際而犯之。
六、在車站、港埠、航空站或其他供水、陸、空公眾運輸之舟、
    車、航空機內而犯之。
前項之未遂犯罰之。
中華民國刑法第354條
毀棄、損壞前二條以外之他人之物或致令不堪用，足以生損害於
公眾或他人者，處 2 年以下有期徒刑、拘役或 5 百元以下罰金
。